ammanu
ammaakkaMxiru
ammanannu
ammaakkaMxirannu
ammaniMxa
ammaakkaMxiriMxa
ammanigeV
ammaakkaMxirigeV
ammaniMxa
ammaakkaMxiriMxa
ammana
ammaakkaMxira
ammanalli
ammaakkaMxiralli
ammaakkA
ammaakkaMxire
ammanigoskara
ammaakkaMxirigoskara
ammanigoskara
ammaakkaMxirigoskara
ammanigAgi
ammaakkaMxirigAgi
ammanigAgi
ammaakkaMxirigAgi
ammanigosuga
ammaakkaMxirigosuga
ammanigosuga
ammaakkaMxirigosuga
ammanigiMwa
ammaakkaMxirigiMwa
ammanaMweV
ammaakkaMxiraMweV
ammanaMwa
ammaakkaMxiraMwa
ammanaMwaha
ammaakkaMxiraMwaha
ammanondaneV
ammaakkaMxirondaneV
ammanonMxigeV
ammaakkaMxironMxigeV
ammanA
ammanU
ammano
ammano
ammano
ammane
ammane
ammane
ammanannA
ammanannU
ammananno
ammananno
ammananno
ammananne
ammananne
ammananne
ammaniMxalA
ammaniMxalU
ammaniMxalo
ammaniMxalo
ammaniMxalo
ammaniMxale
ammaniMxale
ammaniMxale
ammanigA
ammanigU
ammanigo
ammanigo
ammanigo
ammanige
ammanige
ammanige
ammaniMxalA
ammaniMxalU
ammaniMxalo
ammaniMxalo
ammaniMxalo
ammaniMxale
ammaniMxale
ammaniMxale
ammanalliyA
ammanalliyU
ammanalliyo
ammanalliyo
ammanalliyo
ammanalliye
ammanalliye
ammanalliye
ammaakkaMxirA
ammaakkaMxirU
ammaakkaMxiro
ammaakkaMxiro
ammaakkaMxiro
ammaakkaMxire
ammaakkaMxire
ammaakkaMxire
ammaakkaMxirannA
ammaakkaMxirannU
ammaakkaMxiranno
ammaakkaMxiranno
ammaakkaMxiranno
ammaakkaMxiranne
ammaakkaMxiranne
ammaakkaMxiranne
ammaakkaMxiriMxalA
ammaakkaMxiriMxalU
ammaakkaMxiriMxalo
ammaakkaMxiriMxalo
ammaakkaMxiriMxalo
ammaakkaMxiriMxale
ammaakkaMxiriMxale
ammaakkaMxiriMxale
ammaakkaMxirigA
ammaakkaMxirigU
ammaakkaMxirigo
ammaakkaMxirigo
ammaakkaMxirigo
ammaakkaMxirige
ammaakkaMxirige
ammaakkaMxirige
ammaakkaMxiriMxalA
ammaakkaMxiriMxalU
ammaakkaMxiriMxalo
ammaakkaMxiriMxalo
ammaakkaMxiriMxalo
ammaakkaMxiriMxale
ammaakkaMxiriMxale
ammaakkaMxiriMxale
ammaakkaMxirallA
ammaakkaMxirallU
ammaakkaMxirallo
ammaakkaMxirallo
ammaakkaMxirallo
ammaakkaMxiralle
ammaakkaMxiralle
ammaakkaMxiralle
ammanigoskaravA
ammanigoskaravU
ammanigoskaravo
ammanigoskaravo
ammanigoskarave
ammanigoskarave
ammanigoskarave
ammanigoskaravA
ammanigoskaravU
ammanigoskaravo
ammanigoskaravo
ammanigoskarave
ammanigoskarave
ammanigoskarave
ammanigAgiyA
ammanigAgiyU
ammanigAgiyo
ammanigAgiyo
ammanigAgiye
ammanigAgiye
ammanigAgiye
ammanigAgiyA
ammanigAgiyU
ammanigAgiyo
ammanigAgiyo
ammanigAgiye
ammanigAgiye
ammanigAgiye
ammanigosugavA
ammanigosugavU
ammanigosugavo
ammanigosugavo
ammanigosugavo
ammanigosugave
ammanigosugave
ammanigosugave
ammanigosugavA
ammanigosugavU
ammanigosugavo
ammanigosugavo
ammanigosugavo
ammanigosugave
ammanigosugave
ammanigosugave
ammanigiMwalA
ammanigiMwalU
ammanigiMwalo
ammanigiMwalo
ammanigiMwalo
ammanigiMwale
ammanigiMwale
ammanigiMwale
ammanaMweVyA
ammanaMweVyU
ammanaMweVyo
ammanaMweVyo
ammanaMweVyo
ammanaMweVye
ammanaMweVye
ammanaMweVye
ammanoVdaneVyA
ammanoVdaneVyU
ammanoVdaneVyo
ammanoVdaneVyo
ammanoVdaneVyo
ammanoVdaneVye
ammanoVdaneVye
ammanoVdaneVye
ammanoVMxigeVyA
ammanoVMxigeVyU
ammanoVMxigeVyo
ammanoVMxigeVyo
ammanoVMxigeVyo
ammanoVMxigeVye
ammanoVMxigeVye
ammanoVMxigeVye
ammaakkaMxirigoskaravA
ammaakkaMxirigoskaravU
ammaakkaMxirigoskaravo
ammaakkaMxirigoskaravo
ammaakkaMxirigoskaravo
ammaakkaMxirigoskarave
ammaakkaMxirigoskarave
ammaakkaMxirigoskarave
ammaakkaMxirigoskaravA
ammaakkaMxirigoskaravU
ammaakkaMxirigoskaravo
ammaakkaMxirigoskaravo
ammaakkaMxirigoskaravo
ammaakkaMxirigoskarave
ammaakkaMxirigoskarave
ammaakkaMxirigoskarave
ammaakkaMxirigAgiyA
ammaakkaMxirigAgiyU
ammaakkaMxirigAgiyo
ammaakkaMxirigAgiyo
ammaakkaMxirigAgiyo
ammaakkaMxirigAgiye
ammaakkaMxirigAgiye
ammaakkaMxirigAgiye
ammaakkaMxirigAgiyA
ammaakkaMxirigAgiyU
ammaakkaMxirigAgiyo
ammaakkaMxirigAgiyo
ammaakkaMxirigAgiyo
ammaakkaMxirigAgiye
ammaakkaMxirigAgiye
ammaakkaMxirigAgiye
ammaakkaMxirigosugavA
ammaakkaMxirigosugavU
ammaakkaMxirigosugavo
ammaakkaMxirigosugavo
ammaakkaMxirigosugavo
ammaakkaMxirigosugave
ammaakkaMxirigosugave
ammaakkaMxirigosugave
ammaakkaMxirigosugavA
ammaakkaMxirigosugavU
ammaakkaMxirigosugavo
ammaakkaMxirigosugavo
ammaakkaMxirigosugavo
ammaakkaMxirigosugave
ammaakkaMxirigosugave
ammaakkaMxirigosugave
ammaakkaMxirigiMwalA
ammaakkaMxirigiMwalU
ammaakkaMxirigiMwalo
ammaakkaMxirigiMwalo
ammaakkaMxirigiMwalo
ammaakkaMxirigiMwale
ammaakkaMxirigiMwale
ammaakkaMxirigiMwale
ammaakkaMxiraMweVyA
ammaakkaMxiraMweVyU
ammaakkaMxiraMweVyo
ammaakkaMxiraMweVyo
ammaakkaMxiraMweVyo
ammaakkaMxiraMweVye
ammaakkaMxiraMweVye
ammaakkaMxiraMweVye
ammaakkaMxiroVdaneVyA
ammaakkaMxiroVdaneVyU
ammaakkaMxiroVdaneVyo
ammaakkaMxiroVdaneVyo
ammaakkaMxiroVdaneVyo
ammaakkaMxiroVdaneVye
ammaakkaMxiroVdaneVye
ammaakkaMxiroVdaneVye
ammaakkaMxiroVMxigeVyA
ammaakkaMxiroVMxigeVyU
ammaakkaMxiroVMxigeVyo
ammaakkaMxiroVMxigeVyo
ammaakkaMxiroVMxigeVyo
ammaakkaMxiroVMxigeVye
ammaakkaMxiroVMxigeVye
ammaakkaMxiroVMxigeVye
